臺灣桃園地方法院刑事判決　　　　　　　 93年度易字第675號
公　訴　人　臺灣桃園地方法院檢察署檢察官
被　　　告　甲○○原名卞春榕.
　　　　　　　　　　男　35歲.
選任辯護人　孫立虹律師
　　　　　　韓邦財律師
上列被告因背信案件，經檢察官提起公訴（92年度偵字第15544
號），本院判決如下：
    主  文
甲○○無罪。
    理  由
一、公訴意旨略以：被告甲○○與乙○○、戊○○、辛○○、丙○○、子○○、己○○等七人於民國89年2 月間簽立合夥契
    約書，籌資新台幣（下同）1,280 萬元，合夥設立「聯合國
    際婚紗攝影有限公司」（下稱聯合婚紗公司）及「太平洋婚
    紗攝影有限公司」（下稱太平洋婚紗公司），聯合婚紗公司
    營業地址設於桃園縣中壢市○○○路○ 段15號，並以甲○○
    為代表人。嗣聯合婚紗公司因經營不善虧損，經全體股東七
    人於92年6 月11日召開股東會決議：「聯合國際婚紗攝影有
    限公司營業到民國92年6 月30日結束營業，公司決定結算解
    散，結算後資金負215050元整，押金100 萬元整，經所有股
    東確認簽名」，隨後於92年6 月30日召開之臨時股東會中，
    甲○○報告參與會議之股東，略謂：「壬○○先生昨天有來
    公司，並表明願以300 萬元承接，如果真的以這個價錢頂讓
    ，我沒有意見。但是今天一直沒法連絡上，所以此案未定」
    ，隨後於92年7 月1 日，聯合公司五名股東委託甲○○負責
    辦理聯合婚紗公司清算事務，詎甲○○為聯合婚紗公司全體
    股東處理事務，竟意圖為自己不法之利益，並損害聯合婚紗
    公司股東之利益，未經全體股東就聯合婚紗公司頂讓事宜及
    頂讓價格為討論及同意前，遽於92年7 月3 日，將聯合婚紗
    公司及其固定資產（包括禮服、攝影棚設備等）以140 萬元
    之低價頂讓與癸○○（扣除聯合婚紗公司可以向房東取回之
    押金100 萬元，實際上係以40萬元之低價將聯合公司轉讓）
    ，癸○○隨即再於92年7 月22日，以140 萬元頂讓與庚○○
    ，由庚○○於聯合婚紗公司原址設立凱薩林麗緻婚紗公司（
    下稱凱薩林婚紗公司），並延攬甲○○為該公司員工，致生
    損害於聯合婚紗公司全體股東。因認被告所為涉犯刑法第
    342 條第1 項之背信罪嫌。
二、本件公訴人認被告涉有右揭犯罪，係以告訴人乙○○、證人
    戊○○、壬○○、丁○○、癸○○之指證，及被告部分自白
    有於92年7 月3 日以140 萬元轉讓聯合婚紗公司予癸○○，
    固定資產包括在140 萬元之價格內，流動資產及流動負債仍
    由聯合婚紗公司承擔一節，及92年6 月30日聯合婚紗公司臨
    時股東會會議紀錄、93年7 月30日頂讓契約書附卷為其主要
    論據。訊據被告甲○○固坦承有與告訴人乙○○及戊○○、
    辛○○等七人合夥設立聯合婚紗及太平洋婚紗公司，及嗣後
    以140 萬元之代價將聯合國婚紗公司轉讓予癸○○，又在凱
    薩林婚紗公司擔任攝影師之事實，惟堅詞否認有何背信犯行
    ，辯稱：伊是聯合婚紗及太平洋婚紗公司之股東兼攝影師、
    總經理，聯合婚紗公司後來因為經營不善，就開會要求增資
    ，股東不同意，就決定解散，股東均委託伊全權處理，伊將
    婚紗店內的舊婚紗禮服、生財設備等含押金100 萬元，總共
    以140 萬元頂讓給癸○○前，也有打電話給股東，叫他們來
    開會，他們都不來，都說要給伊處理，頂讓後伊也有通知股
    東來搬東西，隔天股東也有回公司來搬自己的東西，後來是
    因為癸○○被壬○○一鬧不敢經營了，才會再頂讓給庚○○
    ，庚○○後來就跑來找伊去當凱薩林公司的攝影師，伊並不
    知道他是透過何管道去找伊的，伊在聯合國婚紗公司占的股
    份最大，都是以全體股東權益為重；伊因怕公司解散後什麼
    都沒有，不得已才同意這個價錢，並無意圖為自己不法之利
    益，或損害合夥人之利益等語。
三、按犯罪事實應依證據認定之，無證據不得認定犯罪事實；又
　　不能證明被告犯罪者，應諭知無罪之判決，刑事訴訟法第一
  　百五十四條第二項、第三百零一條第一項分別定有明文。又
    告訴人之告訴，係以使被告受刑事訴追為目的，是其陳述是
　　否與事實相符，仍應調查其他證據以資審認；而被害人之陳
  　述如無瑕疵，且就其他方面調查又與事實相符，固足採為科
    刑之基礎，倘其陳述尚有瑕疵，則在未究明前，遽採為論罪
　  科刑之依據，即難認適法，最高法院著有52年台上字第1300
    號、61年台上字第3099號判例可資參照。再認定不利於被告
    之事實，須依積極證據，苟積極證據不足為不利於被告事實
    之認定時，即應為有利於被告之認定；且事實之認定，應憑
    證據，如未能發現相當證據，或證據不足以證明，自不能以
    推測或擬制之方法，以為裁判基礎；而認定犯罪事實所憑證
    據，雖不以直接證據為限，間接證據亦包括在內；然而無論
    直接或間接證據，其為訴訟上之證明，須於通常一般之人均
    不致有所懷疑，而得確信其為真實之程度者，始得據為有罪
    之認定，若其關於被告是否犯罪之證明未能達此程度，而有
    合理性懷疑之存在，致使無從形成有罪之確信，根據「罪證
    有疑，利於被告」之證據法則，即不得遽為不利被告之認定
    ，最高法院亦分別著有30年上字第816 號、40年台上字第86
    號、76年台上字第4986號等判例可資參照。按刑法第342 條
    第1 項之背信罪，必須違背任務之行為，以行為人有取得不
    法利益或損害本人利益之意圖為必要，若無此意圖，即屬缺
    乏意思要件，縱有違背任務之行為，並致生損害於本人之財
    產或其他利益，亦難律以本條之罪（最高法院30年度上字第
    1210號判例、53年度台上字第2429號判例、55年度台上字第
    1253號判決、78年度台上字第4233號判決意旨參照），此圖
    利自己或第三人或損害本人利益之意思為犯本罪之構成要件
    ，屬於構成犯罪事實之一部，自應依證據認定，不能僅以客
    觀上發生損害本人利益之事實，遽推定其有前項犯意（最高
    法院26年度上字第1246號判例、52年度台上字第2291號判決
    意旨參照）。而僅因處理事務怠於注意，致其事務生不良之
    影響，則為處理事務之過失問題，既非故意為違背任務之行
    為，自不負若何罪責（最高法院22年度上字第3537號判例意
    旨參照）。是背信罪之成立必須行為人具備主觀犯意，如不
    具備此主觀犯意，縱然行為人客觀上有違背任務之行為，甚
    至造成本人之損害，仍不得以背信罪相繩。
四、經查：
  (一)被告甲○○與告訴人乙○○及戊○○、辛○○、丙○○、子
    ○○、己○○等七人，於89年間，共同集資1,280 萬元，設
    立太平洋婚紗公司及聯合婚紗公司，其中聯合婚紗公司以被
    告甲○○為代表人，被告並同時擔任聯合婚紗公司之總經理
    及專屬攝影師，嗣聯合婚紗公司於92年間因經營不善，營運
    出現困境，經全體股東於92年6 月11日召開股東會議，會中
    決定聯合婚紗公司於92年6 月30日結束營業，同時確認結算
    後聯合婚紗公司資產為負債215,050 元，押金100 萬元，公
    司應辦理解散清算。嗣92年6 月30日除辛○○外其餘六名股
    東再次召開股東臨時會議，會中決定聯合婚紗公司自即日起
    解散，並委任被告為清算人，負責辦理聯合婚紗公司之清算
    事務，與會之股東並在會計師所草擬同前開內容之「聯合國
    際婚紗攝影有限公司股東同意書」（日期則書寫為92年7 月
    1 日）上簽名確認（僅股東子○○未簽名），未出席股東會
    之股東辛○○亦於事後同意前開會議內容而簽名確認，嗣被
    告甲○○於92年7 月3 日將聯合婚紗公司之婚紗禮服、攝影
    器材、裝璜等營業設備及生財器具包含房屋租賃押金100 萬
    元，以總價140 萬元頂讓出售予癸○○，癸○○嗣後又於92
    年7 月22日以140 萬元將前開婚紗公司再轉讓予庚○○等情
    ，業據被告供承不諱，核與告訴人乙○○及證人戊○○、己○○、辛○○、癸○○、丁○○於本院審理時到庭證述之情
    節相符（見本院卷附93年8 月31日、10月12日、11月16日、
    12月28日審判筆錄），並有合夥契約書、92年6 月11日股東
    會議開會紀錄、92年6 月30日臨時股東會會議紀錄、聯合國
    際婚紗攝影有限公司股東同意書、頂讓契約書、讓渡證書各
    一件影本在卷足憑（見92年度偵字第155 44號卷第5 、6 、
    7 、10、11、64頁），堪認上開各情屬實。而審之上情，被
    告與乙○○、戊○○、己○○、辛○○、丙○○、子○○等
    七人既係以互約出資共同經營聯合婚紗公司，且於契約書中
    明白約定由被告依公司法規定向主管機關登記為聯合婚紗公
    司之代表人，並依公司法規定將其中股東丙○○、戊○○、
    己○○、辛○○及被告登記於聯合婚紗公司股東名冊，僅係
    為合於公司法相關規定所為之便宜措施，自不影響其等係以
    合夥組織經營前開婚紗公司之事實，此有被告與告訴人乙○○等七人所簽立之合夥契約書附卷可佐，復經告訴人乙○○
    於審理時指述明確（見本院卷附93年11月16日審判筆錄），
    是認被告與告訴人乙○○等七人共同成立之前述合夥事業之
    經營及執行，自仍應依民法「合夥」章節之相關規定加以規
    範，不因其等依公司法登記之內容而有異，合先陳明。
　(二)按民法第670 條規定，合夥之決議，應以合夥人全體之同意
  　為之。本被告與告訴人乙○○等人合夥設立之聯合婚紗公司
    經全體股東同意於92年6 月30日起結束營業，並同意委由被
　　告辦理該公司之解散清算等事宜而為清算人等情，已如前述
  　，且無疑義。惟就聯合婚紗公司解散後頂讓他人及頂讓之價
    格一事，則尚未經全體股東確認甚或委由被告全權處理，此
    觀諸告訴人乙○○、證人戊○○、己○○於本院審理時均到
    庭結證稱：「92年6 月30日召開之臨時股東會議中，有同意
    將聯合婚紗公司頂讓他人一事，惟並未就頂讓之細節及頂讓
    之價格有所決議，當時開會大家的共識是大家都可以分頭去
    找買主，但如果要頂讓公司要得到全體股東的同意，並沒有
    授權被告全權處理頂讓公司之事，6 月30日開會時被告說同
    意書是給會計師辦清算的文件，我們就簽了，不認為簽這張
    同意書就是要讓被告全權處理店裡的事」各節甚明（見本院
    卷附93年8 月31日、10月12日、11月16日、12月28日審判筆
    錄）；而證人辛○○於審理時亦證稱：「同意書是我簽的，
    ：：6 月30日下午下班後我有去公司，有碰到被告，當時我
    有口頭對他說請他處理公司清算的財產，大概是同一天被告
    拿這張同意書給我簽」等語（見本院卷附93年11月16日審判
    筆錄）；證人子○○於審理時則證稱：「我只記得6 月11日
    就是決定公司不要做了，我也不太清楚結論是什麼」等語（
    見本院卷附93年11月16日審判筆錄），而證人丙○○於審理
    時先證稱：「股東之間之前有共識，如果要頂店要經過全部
    股東同意」等語，嗣後又改稱：「6 月30日開完會所簽立之
    同意書就是授權被告去處理頂店事宜」、「沒有特別講清算
    是什麼意思，之前大家有談好公司要頂出去，由被告全權處
    理」等語（見本院卷附93年8 月31日、12月28日審判筆錄）
    即明，堪認92年6 月30日股東臨時會議時，被告雖經與會之
    股東委任負責處理聯合婚紗公司解散後之清算事務（辛○○
    雖未參與會議，惟其於會後到來仍同意確認會中之決議內容
    ，已如前述），惟就公司解散後頂讓他人及頂讓之價格，各
    股東則係意見並不完全一致且不明確甚明。復參諸卷附92年
    6 月30日臨時股東會會議紀錄及聯合國際婚紗攝影有限公司
    股東同意書，該二份文件均未紀錄有關全體股東同意委由被
    告處理公司頂讓他人之事務。由此益徵，被告僅經受任處理
    聯合婚紗公司解散清算之事務，而未同時受任處理聯合婚紗
    公司頂讓他人之事至明。被告辯稱伊有經全體股東同意全權
    處理聯合婚紗公司頂讓之事云云，即屬無據，不足採信。進
    而，被告未經全體股東同意之情形下即擅自以總價140 萬元
    將聯合婚紗公司之營業設備及生財器具頂讓予癸○○一情，
    復據證人乙○○、己○○、戊○○、辛○○分別於本院審理
    時到庭證述明確（見本院卷附93年8 月31日、10月12日、11
    月16日、12月28日審判筆錄），據此，被告未經全體股東同
    意即將聯合婚紗公司頂讓予癸○○之舉，除違反民法第67 0
    條之規定外，亦顯然已違背其受任處理聯合婚紗公司解散清
    算事務之任務之行為無疑。被告辯稱伊有經全體股東同意才
    以140 萬元將公司財產及設備轉讓予癸○○云云，顯與事實
    不符，自無可採。
　(三)雖被告甲○○未經全體股東同意，擅自將聯合婚紗公司包含
    婚紗禮服、攝影器材、裝璜等營業設備及生財器具，以總價
    140 萬元（含押金100 萬元）出售轉讓予癸○○，惟被告一
    再否認有故意低價出售行為，辯稱：伊要將婚紗店內的舊婚
    紗禮服、生財設備等含押金100 萬元，總共以140 萬元頂讓
    給癸○○前，有打電話給股東，叫他們來開會，他們都不來
    ，都說要給伊處理，伊是以全體股東權益為重，但因怕公司
    解散後什麼都沒有，不得已才同意這個價錢，並無意圖為自
    己不法之利益，或損害合夥人之利益等語。是本案應審究者
    ，係被告是否有為自己取得不法利益或損害本人利益之意圖
    或有致生損害於本人之財產或其他利益之結果，而有無背信
    罪之故意。而查：
  1.聯合婚紗公司自89年設立以來因經營不善，呈現營運困境，
    股東復均無再行增資之意願，而於92年6 月11日經全體股東
    開會決定結束營業，會中全體股東並確認結算後公司資產價
    值僅餘未取回之押金100 萬元及負債215,050 元，業據被告
    甲○○供述在卷，並有卷附92年6 月11日股東會議紀錄可佐
    ，而告訴人乙○○、證人戊○○、己○○、辛○○、子○○
    等人亦不否認該情，堪認聯合婚紗公司在92年6 月間確實出
    現經營不善甚且資金短缺之窘境，且甚而須將聯合婚紗公司
    結束營業，始能避免股東之損失益加擴大。是被告甲○○雖
    於讓與公司營業設備及財產時未取得全體合夥人之同意，即
    以140 萬元出售予癸○○，惟聯合婚紗公司在當時既因經營
　  不善而決定解散，且依卷附合夥契約書所示，被告甲○○就
    其等合夥成立之婚紗公司出資達5,376, 000元之鉅，出資比
    例均明顯高於其他合夥人（按合夥人戊○○出資384,000 元
    ，辛○○出資512,000 元，丙○○出資38 4,000元，子○○
    出資1,280, 000元，己○○出資3,584,00 0元，乙○○出資
    1, 280,000元），被告就該合夥事業之存續與各告訴人間自
    利害與共，則被告於主觀上為避免公司結束後，公司之營業
    更大損失之際，身為聯合婚紗公司最大股東且身兼總經理，
    復受委任處理該公司有關解散清算事務之被告，設若任令公
    司殘存之剩餘價值滅失，包括其自己及其餘股東之投資均將
    化為烏有，在考量全體股東利益之前提下，於公司尚有殘餘
    價值之情形而出售他人，使各股東得以取回部分投資款，尚
    屬事理之常。而況，被告與其餘全體合夥人於92年6 月30
    日所召開之股東臨時會議中，與會之告訴人乙○○、證人戊○○、己○○、子○○、辛○○、丙○○等人於會議中亦均
    同表公司結束後可朝將公司頂讓他人之方向進行等情，亦為
    告訴人乙○○、戊○○、己○○、子○○、辛○○、丙○○
    於本院審理時證述在卷（見本院卷附93年8 月31日、10月12
    日、11月16日、12月28日審判筆錄），益徵當初全體股東在
    開會時即已取得共識在公司結束後要將公司內之營業設備、
    生財器具頂讓他人，以賺取公司最後殘餘之價值。尤見被告
    在公司結束後將公司頂讓他人原本即係全體股東早已取得之
    一致共識，是其所辯因為公司當時已欠租一個月，很怕房東
    叫伊把房屋回復原狀還給他，還要扣押金，所以癸○○最後
    出價140 萬元，伊怕最後什麼都沒有，不得已才同意這個價
    錢等語，當非毫無依據。由此推見，被告在得知癸○○願以
    14 0萬元之價格承受（此價格亦係經被告及癸○○幾經討價
    還價而定，詳如後述），而以其主觀上自認係有利於公司全
    體股東之方向為考量，將解散後聯合婚紗公司之營業設備、
    器具等物立時轉讓予當時有意願承受之癸○○，與常情並無
    悖離之處。再因聯合婚紗公司於事後輾轉由庚○○等人經營
    ，且經營狀況甚佳（此均為告訴人等不否認，且經證人丁○○於本院審理時證述明確），告訴人等或因此而認被告當初
    之出售轉讓行為不當，然公司等事業若發生虧損情形，為避
    免損害繼續擴大及確保公司股東權益，其方法本有諸端，且
    隨情勢之發展及新增之障礙而有不如預期之結果產生亦屬常
    事，自難以其結果推論所採行之方法是否有誤，甚或有主觀
　　之不法犯意存在。依此，實難遽以被告未經全體合夥人同意
　  而違背其僅受任清算之任務，即將聯合婚紗公司出售予他人
    之舉，推論被告主觀上即有圖利自己或第三人或損害於公司
    股東財產或其他利益之意圖。公訴人認被告甲○○未經全體
    股東討論及同意公司頂讓事宜及頂讓價格，即將聯合婚紗公
    司頂讓予癸○○之行為即屬背信，尚堪置疑。
　2.再者，告訴人乙○○、證人戊○○、己○○、辛○○雖均指
　　稱店裡的裝璜、禮服、器材等物應不只40萬元，被告以含押
  　金100 萬後以140 萬元頂讓予癸○○，即生損害於全體股東
    云云。然依證人癸○○於本院審理時證稱：「我是聽房東即
    我的妹夫丑○○說聯合婚紗公司要頂讓他人經營，：：我叫
    丑○○跟被告連絡，：：因為我已經先和丑○○商量過價錢
　　的問題，如果被告同意我們開的價，我就決定要承受，：：
　  被告先開價170 萬元，我就出150 萬元，但被告說已經先收
    款的部分要由我們完工，所以我又再殺了10萬元，變成140
    萬元」、「丑○○有給我意見，丑○○說裝璜都不要了，舊
    的器材、禮服我也認為沒有值40萬元，很多東西都不太能用
    了，禮服舊的都不值錢了」等語，證人即與庚○○合夥自癸○○處承受聯合婚紗公司之股東丁○○於審理所證：「當時
    店裡的東西真的都是舊的，舊的東西就是不值錢，40萬並沒
    有太便宜，今年8 月我們公司有再去頂一間婚紗店裡的器材
    、禮服，也是只有40萬元，而且那些東西都蠻新的，都可以
    用，聯合公司的比這些東西舊，都不能用了。庚○○接手後
    店裡重新裝璜花了4 、500 萬」等語（以上均見本院卷附93
    年12月28日審判筆錄）；證人丙○○於本院審理時猶指稱：
    「被告把聯合婚紗公司以140 萬元頂讓出去，我沒什麼意見
    ，只要頂出去就好」等語（見本院卷附93年8 月31日審判筆
    錄），已難認被告故以低價140 萬元出售予癸○○。且依現
    今婚紗業如雨後春筍般成立，各婚紗業者為免在業界失去競
    爭力，莫不以不斷推陳出新之禮服、設備及服務，以招攬顧
    客，此為婚紗業者此種勞務活動主要提供之服務即在於禮服
    及攝影為主之特性所不得不然之舉措，是一旦經使用過之舊
    禮服，或攝影器材不夠先進或新穎，自然會透過社會交易活
    動之頻繁與否而遭淘汰，是經婚紗公司經營使用過之禮服、
    攝影器材、攝影棚等之確切價值，自係因人待價而沽。而告
    訴人乙○○及證戊○○等人復均未能提出可證明前述公司內
    部資產之確實市值可供本院參酌，益見證人癸○○縱以看似
    低價之140 萬元（含押金100 萬元）承受聯合婚紗公司之舊
    禮服、舊攝影器材、及其他舊有之營業設備、生財器具等物
    ，仍難認有何悖離常情之處。而況，被告在聯合婚紗公司之
    出資額猶占最多數，已如前述，倘其主觀上得知其以140 萬
    元頂讓該公司損及自身所投資經營之公司，衡情，被告又豈
    有故以低價出售前開公司資產，而使自己蒙受損失之理。抑
    且，聯合婚紗公司在92年6 月間即因營運不善，而迫使全體
    合夥人決定結束營業並解散，是斯時聯合婚紗公司在結束營
    業之際，其公司內部現存之舊禮服、舊攝影器材等設備是否
    確有告訴人乙○○等人所指不只40萬元之價值，亦屬有疑。
    況買賣價金多寡常流於個人主觀價值之判斷，尤其在本件係
    針對公司設備及資產所為之買賣猶是，告訴人乙○○所稱公
    司禮服、器材及設備應不只40萬元云云，所指無非其個人價
    值判斷及臆測之詞，自難資為不利被告事實之認定。益徵被
    告所辯公司存貨及設備都不值錢，伊怕公司解散後什麼都沒
    有，不得已才以140 萬元頂讓予癸○○等語，即非全然不可
    採信，依此即難認被告主觀上必有何不法利益或損害合夥人
    利益之意圖。至告訴人乙○○、證人戊○○、己○○等人又
    指稱當初有位賴先生出價140 萬元，股東都已表示價錢太低
    ，後來戊○○之配偶壬○○有說要以300 萬元頂讓公司，被
    告卻又以140 萬元頂讓出去，已損及股東權益云云。然查，
    被告雖在92年6 月30日召開之股東會議中表示壬○○曾表示
    要以300 萬元頂讓公司，惟在會議中經提出後至會議結束止
    ，均未能與壬○○取得聯繫，而與會之股東戊○○復表示其
    未能作決定，須迨壬○○表示意見，致該日會議至終未能確
    認壬○○是否確有意願以300 萬元承受聯合婚紗公司之事等
    情，除據被告供陳甚明外，復為告訴人乙○○、戊○○、己○○、壬○○所不否認。是縱認壬○○曾表示願以300 萬元
    承受聯合婚紗公司，惟在當日會議中既未能與壬○○確認，
　　自僅止於傳聞或訊息而已，壬○○既在被告與告訴人乙○○
  　等股東於92年6 月30日開會時未能出面明確表示承受之意願
    及價格，被告因此認壬○○並無意願承受，而另尋買主，自
　　屬當然。至告訴人等所指該位賴先生表示願以140 萬元承受
  　該公司，則係早在其等召開股東臨時會前二星期所提出（證
    人戊○○於審理時證稱賴先生係在92年6 月11日後幾天提出
    等語在卷，見本院卷附93年8 月31日審判筆錄），而交易活
    動尤其買賣價金瞬息萬變，在當時股東或有表示140 萬元價
    錢太低而不願接受，惟在相當時日後，果再無其他人表示願
    以高於140 萬元之價錢承受該公司，被告衡量交易市場之客
    觀情狀後，而接受最後癸○○所出價之140 萬元，亦難認有
    何違背常情事理之處。告訴人乙○○徒以之前有位賴先生表
    示願以140 萬元承受，股東都已表示價錢太低，且壬○○曾
    表示願以300 萬元承受，被告卻以140 萬元頂讓予癸○○，
    顯已損害全體股東為由，而指摘被告即有背信行為，自非可
    採。
  3.末查，證人癸○○於本院審理時證稱：「我是聽房東即我的
　　妹夫丑○○說聯合婚紗公司要頂讓他人經營，當時我的小孩
　  在國外準備要回國，丑○○告訴我這個機會，問我想不想頂
    ：：：我叫丑○○跟被告連絡，：：因為我已經先和丑○○
    商量過價錢的問題，如果被告同意我們開的價，我就決定要
    承受，：：：承受不到一個月，因為有一位詹先生在我頂店
    後沒有幾天，就到我店裡摔東西，摔了一次，又打我的手機
    給我對我說，他說他們的店有問題，叫我不能接，如果接了
    要讓我好看，：：所以我才趕緊叫丑○○幫我再找買主，因
    為我擔心我的小孩頂店後無法經營，：：庚○○也是丑○○
    找的，他是我們共同的親戚，我一開始就是跟庚○○開140
    萬元」等語，證人丁○○於本院審理時復證稱：「：：丑○○將被告介紹給庚○○，庚○○就決定要雇用被告，叫他來
    幫我們」等語（以上均見本院93年12月28日審判筆錄），而
    證人癸○○、丁○○與被告甲○○並無任何親誼關係，其等
    自無甘冒偽證罪而故為有利被告之證述，堪認證人癸○○、
    丁○○所證屬實，至堪採信。而依證人前開所述情節，癸○○自被告處以140 萬元承受聯合婚紗公司，及嗣後庚○○以
    140 萬元自癸○○處承受該公司後另成立凱薩林婚紗公司，
    復僱用被告任職凱薩林公司攝影師，均事有原由，且被告事
    後任職凱薩林公司擔任攝影師，亦純屬同行業界延攬專業人
    士極易發生之巧合，是縱認上開之情屬實，亦無證據遽認被
    告與癸○○、庚○○事前有何勾結之不法情事，而故為損害
    全體股東權益之情。
  4.綜合上開各節，被告因審酌聯合婚紗公司解散後公司之舊禮
    服、攝影器材等營業設備及器材最終會因乏人問津而蒙受更
    大損失，此絕非全體股東之最大利益，又斯時除癸○○外並
    無他人表示願承受該公司之營業設備及器具，則被告以自認
    係最有利於全體股東之方向而與癸○○洽談頂讓事宜，最後
    以14 0萬元達成協議，而買賣價金常流於個人主觀價值判斷
    ，尤其在針對公司設備及資產所為之買賣猶是，且依證人癸○○前開所證，被告最初開價係170 萬元，係經雙方幾經折
    衝最後始以140 萬元成交，足認被告在出售公司資產時亦積
    極顧及其餘股東之權益而儘量提高售價，雖被告最後同意以
    140 萬元將公司出售予癸○○，或因疏未與各股東就價格為
    充分協議及溝通，而有可能違背合夥契約，甚至最終成交價
    格低於各股東、告訴人等原有之期待，思慮有欠週延，惟此
    係是否被告有無應負民事責任之糾葛，尚難認被告有何故意
    背信行為而應負刑事責任。告訴人上開所指，尚屬臆測，實
    難憑此推定而為被告不利之認定證據。此外，復查無其他積
    極證據，足證被告有為自己或第三人不法之利益，或損害本
    人之意圖，亦不能認為合夥人之財產或利益因此受有損害，
    要難以背信罪相繩，是被告違背股東僅委任其處理清算事務
    之約定，固堪認係違背其任務，惟並查無其他積極證據足認
    被告甲○○確有公訴人所指背信犯行，應為有利於被告之認
    定，並認不能證明被告確有犯罪，揆諸前開法條及判例之說
    明，依據「罪證有疑，利於被告」之證據法則，依法應為無
    罪之諭知。
據上論斷，應依刑事訴訟法第三百零一條第一項，判決如主文。
本案經檢察官徐則賢到庭執行職務。
中　　華　　民　　國　　94　　年　　1 　　月　　11　　日
                  臺灣桃園地方法院刑事第七庭
                      審判長法　官  孫惠琳
                            法  官  賴淑美
                            法  官  林惠霞
右正本證明與原本無異。
如不服本判決，應於收受送達後10日內向本院提出上訴書狀，其
未敘述上訴之理由者並得於提起上訴後十日內向本院補提理由書
（均須按他造當事人之人數附繕本）。
                            書記官  陳恩如
中　　華　　民　　國　　93　　年　　1 　　月　　14　　日
